臺灣臺中地方法院刑事判決
111年度原訴字第62號
111年度原訴字第77號
公  訴  人  臺灣臺中地方檢察署檢察官
被      告  伍德元





選任辯護人  張百勛律師
上列被告因偽造文書等案件，經檢察官提起公訴（111年度偵緝
字第818、819、820、821號）及追加起訴（111年度偵字第30248
號），被告於準備程序中就被訴事實為有罪之陳述，經本院合議
庭裁定由受命法官獨任依簡式審判程序審理，判決如下：
    主    文
庚○○犯如附表一主文欄所示之罪，各處如附表一主文欄所示之刑
及沒收。有期徒刑部分應執行有期徒刑壹年伍月，如易科罰金
，以新臺幣壹仟元折算壹日。
    犯罪事實
一、庚○○前於民國105年間從事通訊行業，熟悉申辦電信門號相
    關業務，竟分別為下列犯行：
　㈠緣庚○○於105年5月間與不知情之蔡文修（所涉部分經臺灣臺
    中地方檢察署檢察官以107年度偵字第30342號為不起訴處分
    確定）接洽而得知蔡文修有意申辦電信門號換取現金，庚○○
    與當時從事相類業務之鍾任哲（所涉部分經本院另案以108
    年度訴字第1760號判決判處罪刑確定）均明知蔡文修並無可
    供辦理將電信門號移出攜至其他電信業者即得免除預繳部分
    費用及換取手機等方案之高資費電信門號，復明知鍾任哲之
    客戶劉俊成並未授權其等以劉俊成之名義代理蔡文修辦理將
    電信門號移出攜至其他電信業者之作業，仍共同意圖為自己
    不法之所有，基於行使偽造、變造私文書、詐欺取財及詐欺
    得利之犯意聯絡，先由庚○○聯繫蔡文修於105年5月10日，在
    臺中市某處，分別向亞太電信股份有限公司（下稱亞太電信
    公司）、中華電信股份有限公司（下稱中華電信公司
　　）申辦如附表二編號1至2所示電信門號，並由庚○○要求蔡文
    修檢附國民身分證、汽車駕駛執照等證件影本以資辦理將上
    開電信門號移出攜至遠傳電信股份有限公司（下稱遠傳電信
    公司）之作業，及要求蔡文修在辦理上開作業所需各該第三
    代行動通信／行動寬頻業務服務申請書、行動電話號碼可攜
    服務申請書、遠傳行動電話服務代辦委託書、遠傳門市合約
    確認單、限制型卡友-限NP 4G新絕配1399限30手機案、限制
    型先馳2-限NP 4G新絕配1199限30手機案等文書之申請者簽
    名等欄位簽名或授權簽名，再由鍾任哲檢附劉俊成先前因故
    交付鍾任哲之國民身分證及健保卡等證件影本，及在其中如
    附表二編號1至2所示各該文書之欄位偽簽「劉俊成」之署押
    （詳如附表二編號1至2所示），用以表示劉俊成同意代理蔡
    文修向遠傳電信公司辦理上開作業之意而偽造如附表二編號
    1至2所示私文書，另由庚○○以不詳方式取得亞太電信公司10
    5年3月電信服務費通知單、中華電信公司台中營運處105年4
    月繳費通知等帳單原本，以浮貼後再予複印方式變造為蔡文
    修所申辦如附表二編號1至2所示電信門號之帳單，用以表示
    如附表二編號1至2所示電信門號原先各係蔡文修向亞太電信
    公司、中華電信公司申辦每期帳單金額達新臺幣（下同）1,
    000元以上之電信門號之意而變造該私文書，從而使上開作
    業之辦理得以適用遠傳電信公司所提供免除如附表二編號1
    至2所示電信門號之預繳費用合計24,000元及換取手機合計2
    支等方案，嗣庚○○、鍾任哲即於105年5月11日、105年5月12
    日，在臺中市北區冠勳企業社，將上開各該文書、偽造及變
    造之私文書連同證件影本均交由不知情之該店人員林昌興上
    傳辦理而行使之，致遠傳電信公司承辦人員陷於錯誤，而同
    意交付其等如附表二編號1至2所示電信門號之SIM卡合計2張
    及HTC廠牌手機合計2支，並同意免除如附表二編號1至2所示
    電信門號之預繳費用合計24,000元，庚○○、鍾任哲遂共同詐
    得上開財物及財產上不法利益，足以生損害於劉俊成、亞太
    電信公司、中華電信公司及遠傳電信公司管理電信門號及客
    戶資料等業務之正確性。
　㈡緣庚○○於105年11月間與不知情之蔡文修接洽而得知蔡文修又
    有意申辦電信門號換取現金，庚○○明知蔡文修仍無可供辦理
    前揭方案之高資費電信門號，復明知其客戶涂宗佑並未授權
    其以涂宗佑之名義代理蔡文修辦理將電信門號移出攜至其他
    電信業者之作業，猶意圖為自己不法之所有，基於行使偽造
    、變造私文書、詐欺取財及詐欺得利之犯意，先由庚○○聯繫
    蔡文修於105年11月17日，在臺中市某處，向台灣之星電信
    股份有限公司（下稱台灣之星電信公司）申辦如附表二編號
    3至4所示電信門號，並由庚○○要求蔡文修檢附前揭各該證件
    影本以資辦理將上開電信門號移出攜至遠傳電信公司之作業
    ，及要求蔡文修在辦理上開作業所需各該第三代行動通信／
    行動寬頻業務服務申請書、行動電話號碼可攜服務申請書、
    遠傳行動電話服務代辦委託書、門市銷售檢核表
　　、限制型卡友-限NP 4G新絕配1399限30手機案、限制型卡友
　　-限NP 4G新絕配1399限30手機案-預繳12000等文書之申請者
    簽名等欄位簽名，再由庚○○檢附涂宗佑先前因故交付庚○○之
    國民身分證及健保卡等證件影本，及在其中如附表二編號3
    至4所示各該文書之欄位偽簽「涂宗佑」之署押（詳如附表
    二編號3至4所示），用以表示涂宗佑同意代理蔡文修向遠傳
    電信公司辦理上開作業之意而偽造如附表二編號3至4所示私
    文書，另由庚○○以不詳方式取得台灣之星電信公司105年10
    月電信費繳款通知之帳單原本，以浮貼後再予複印方式變造
    為蔡文修所申辦如附表二編號3所示電信門號之帳單，用以
    表示如附表二編號3所示電信門號原先係蔡文修向台灣之星
    電信公司申辦每期帳單金額達1,000元以上之電信門號之意
    而變造該私文書，從而使上開作業之辦理得以適用遠傳電信
    公司所提供免除如附表二編號3所示電信門號之預繳費用12,
    000元及換取手機合計2支等方案，嗣庚○○即於105年11月19
    日，在前揭冠勳企業社，將上開各該文書、偽造及變造之私
    文書連同證件影本均交由不知情之林昌興上傳辦理而行使之
    ，致遠傳電信公司承辦人員陷於錯誤，而同意交付庚○○如附
    表二編號3至4所示電信門號之SIM卡合計2張及HTC廠牌手機
    合計2支，並同意免除如附表二編號3所示電信門號之預繳費
    用12,000元，庚○○遂詐得上開財物及財產上不法利益，足以
    生損害於涂宗佑、台灣之星電信公司及遠傳電信公司管理電
    信門號及客戶資料等業務之正確性。
　㈢庚○○明知其客戶戊○○並未授權其以戊○○之名義申辦如附表三
    編號1所示電信門號，復明知庚○○友人之客戶己○○（原名林
    慶政）並未授權庚○○以己○○原名林慶政之名義代理戊○○申辦
    電信門號，仍意圖為自己不法之所有，基於行使偽造私文書
    及詐欺取財之犯意聯絡，先於106年6月間某時，在臺灣某處
    ，檢附戊○○、己○○先前因故交付庚○○及其友人之國民身分證
    及健保卡等證件影本，並委由不知情之刻印業者偽刻「戊○○
    」之印章1只，持以在申辦上開電信門號所需如附表三編號1
    所示各該文書之欄位偽蓋「戊○○」之印文，復偽簽「林慶政
    」之署押（均詳如附表三編號1所示），用以表示戊○○同意
    申辦上開電信門號及己○○原名林慶政同意代理戊○○向台灣大
    哥大股份有限公司（
　　下稱台灣大哥大公司）申辦上開電信門號之意而偽造如附表
    三編號1所示私文書，嗣庚○○即於106年6月23日，在臺中市
    東區哈拉網通電訊有限公司進化門市，將上開各該偽造之私
    文書連同證件影本均交由不知情之該店人員陳暐皓（所涉部
    分經臺灣臺中地方檢察署檢察官以107年度偵字第19321號為
    不起訴處分確定）上傳申辦而行使之，致台灣大哥大公司承
    辦人員陷於錯誤，而同意交付庚○○如附表三編號1所示電信
    門號之預付卡1張，庚○○遂詐得上開財物，足以生損害於戊○○、己○○及台灣大哥大公司管理電信門號及客戶資料等業務
    之正確性。
　㈣庚○○明知蔡勇和並未授權其以蔡勇和之名義申辦如附表三編
    號2所示電信門號，復明知己○○並未授權庚○○以己○○原名林
    慶政之名義代理蔡勇和申辦電信門號，仍意圖為自己不法之
    所有，基於行使偽造私文書及詐欺取財之犯意聯絡
　　，先於106年6月間某時，在臺灣某處，檢附其以不詳方式取
    得蔡勇和之國民身分證及汽車駕駛執照、前揭己○○之國民身
    分證及健保卡等證件影本，並委由不知情之刻印業者偽刻「
    蔡勇和」之印章1只，持以在申辦上開電信門號所需如附表
    三編號2所示各該文書之欄位偽蓋「蔡勇和」之印文，復偽
    簽「林慶政」之署押（均詳如附表三編號2所示），用以表
    示蔡勇和同意申辦上開電信門號及己○○原名林慶政同意代理
    蔡勇和向台灣大哥大公司申辦上開電信門號之意而偽造如附
    表三編號2所示私文書，嗣庚○○即於106年6月23日，在前揭
    進化門市，將上開各該偽造之私文書連同證件影本均交由不
    知情之陳暐皓上傳申辦而行使之，致台灣大哥大公司承辦人
    員陷於錯誤，而同意交付庚○○如附表三編號2所示電信門號
    之預付卡1張，庚○○遂詐得上開財物，足以生損害於蔡勇和
    、己○○及台灣大哥大公司管理電信門號及客戶資料等業務之
    正確性。
　㈤庚○○明知辛○○並未授權其以辛○○之名義申辦如附表三編號3-1
    至3-6所示電信門號，復明知己○○並未授權庚○○以己○○原名
    林慶政之名義代理辛○○申辦電信門號，仍意圖為自己不法之
    所有，基於行使偽造私文書及詐欺取財之犯意聯絡，先於10
    6年6月間某時，在臺灣某處，檢附其以不詳方式取得辛○○之
    國民身分證及健保卡、前揭己○○之國民身分證及健保卡等證
    件影本，並委由不知情之刻印業者偽刻「辛○○」之印章1只
    ，持以在申辦上開電信門號所需如附表三編號3-1至3-6所示
    各該文書之欄位偽蓋「辛○○」之印文，復偽簽「林慶政」之
    署押（均詳如附表三編號3-1至3-6所示），用以表示辛○○同
    意申辦上開電信門號及己○○原名林慶政同意代理辛○○向台灣
    大哥大公司申辦上開電信門號之意而偽造如附表三編號3-1
    至3-6所示私文書，嗣庚○○即於106年6月26日，在前揭進化
    門市，將上開各該偽造之私文書連同證件影本均交由不知情
    之陳暐皓上傳申辦而行使之
　　，致台灣大哥大公司承辦人員陷於錯誤，而同意交付庚○○如
    附表三編號3-1至3-6所示電信門號之預付卡合計6張，庚○○
    遂詐得上開財物，足以生損害於辛○○、己○○及台灣大哥大公
    司管理電信門號及客戶資料等業務之正確性。
　㈥緣庚○○於106年7月間得知鄞琦恩（原名鄞天立，所涉部分經
    本院以108年度簡字第1144號判決判處罪刑確定）有意申辦
    電信門號換取現金，而庚○○明知己○○並未授權庚○○以己○○原
    名林慶政之名義代理鄞琦恩申辦電信門號，仍意圖為自己不
    法之所有，基於行使偽造私文書及詐欺取財之犯意聯絡，先
    於106年7月間某時，在臺灣某處，檢附前揭己○○之國民身分
    證及健保卡等證件影本，另要求鄞琦恩檢附國民身分證及汽
    車駕駛執照等證件影本並授權刻印印章，庚○○即委由不知情
    之刻印業者刻印「鄞琦恩」之印章1只，持以在申辦上開電
    信門號所需如附表三編號4所示各該文書之欄位蓋用「鄞琦
    恩」之印文，復偽簽「林慶政」之署押（詳如附表三編號4
    所示），用以表示己○○原名林慶政同意代理鄞琦恩台灣大哥
    大公司申辦上開電信門號之意而偽造如附表三編號4所示私
    文書，嗣庚○○即於106年7月5日，在臺中市北區哈拉網電通
    訊有限公司大雅門市，將上開各該偽造之私文書連同證件影
    本均交由不知情之不詳該店人員上傳申辦而行使之，致台灣
    大哥大公司承辦人員陷於錯誤，而同意交付庚○○如附表三編
    號4所示電信門號之預付卡1張，庚○○遂詐得上開財物，足以
    生損害於己○○及台灣大哥大公司管理電信門號及客戶資料等
    業務之正確性。
　㈦庚○○明知電信門號係個人使用行動通訊服務之表徵，擅自提
    供不詳他人使用，足以使實際使用者隱匿其真實身分與他人
    聯繫，從而逃避追查，對於他人藉以實施詐欺取財行為有所
    助益，竟基於縱使他人利用其提供之電信門號實施詐欺取財
    犯行亦不違反其本意之幫助犯意，於106年7月5日後至106年
    7月10日前之期間內某時，在臺中市西屯區臺灣大道2段與文
    心路2段交岔路口，將其上開申辦如附表三編號2、3-1、4所
    示電信門號之預付卡等預付卡均提供予某真實姓名年籍不詳
    、綽號「阿翔」之成年人，而容任該不詳他人使用如附表三
    編號2、3-1、4所示電信門號；而後，該不詳他人即分別意
    圖為自己不法所有，基於詐欺取財之犯意，各以如附表四編
    號1至3所示詐欺方式，致如附表四編號1至3所示丙○○、丁○○
    、郭慧卿及其配偶均陷於錯誤，而陸續交付或匯出如附表四
    編號1至3所示詐得金額，該不詳他人遂詐得該等款項（依卷
    存事證不足證明庚○○對於上開詐欺特定犯罪所得之去向是否
    經隱匿有所認知或容任）。
　　嗣蔡文修、戊○○、辛○○、丙○○、丁○○、郭慧卿分別察覺有異
    而報警處理，始悉上情。
二、案經涂宗佑、戊○○、辛○○、己○○、丙○○、丁○○訴由臺中市政
    府警察局第二分局、苗栗縣警察局通霄分局報告
　　、臺北市政府警察局內湖分局報告臺灣士林地方檢察署陳請
    臺灣高等檢察署檢察長令轉暨臺灣臺中地方檢察署檢察官自
    動檢舉簽分偵查起訴，暨臺灣彰化地方法院依職權告發由臺
    灣彰化地方檢察署陳請臺灣高等檢察署臺中檢察分署檢察長
    令轉臺灣臺中地方檢察署檢察官追加起訴。
    理    由
一、程序方面
　　被告庚○○所犯之罪，屬刑事訴訟法第273條之1第1項所定死
    刑、無期徒刑、最輕本刑為3年以上有期徒刑以外之罪，亦
    非高等法院管轄之第一審案件，被告於準備程序進行中就被
    訴事實為有罪之陳述，且經本院告知被告簡式審判程序之旨
    並聽取檢察官、被告及辯護人之意見後，依前揭規定裁定進
    行簡式審判程序；是本案之證據調查，依同法第273條之2
　　，不受同法第159條第1項、第161條之2、第161條之3、第16
    3條之1及第164條至第170條之限制。
二、實體方面
　㈠認定犯罪事實所憑證據及理由　
　　上開各次犯罪事實，業據被告於警詢、偵訊、本院準備程序
    及審理中均坦承不諱（見偵29835卷第10至11頁、偵19321卷
    第43至57、329至333頁、111偵緝818卷第35至36、153至158
    頁、偵緝330卷第69至73頁、原訴62卷第88至89、279至280
    頁），核與證人蔡文修、林昌興、鍾任哲、陳暐皓、鄞琦恩
　　、郭慧卿、證人即告訴人涂宗佑、戊○○、辛○○、己○○
　　、丙○○、丁○○、證人即被害人劉俊成、蔡勇和於警詢、偵訊
    或另案審理中之證述大致相符（見臺中市政府警察局第二分
    局警卷《下稱中警卷》第12至16、20至24、30至31、39至42、
    45至46頁、雲林縣警察局西螺分局警卷《下稱雲警卷
　　》第3至6、13至18頁、偵29835卷第63至66頁、偵28172卷第7
    至8頁、偵19321卷第61至71、79至99、107至117、329至333
    、343至345頁、偵3803卷第7至10、11至17、27至35、133至
    138、149至151頁、偵5423卷第9至14頁、107偵緝818卷第13
    至15、35至36、51至52、81至83、87至90、121至123、143
    至144、151至152頁、偵緝330卷第77至78頁、少連偵144卷
    第19至21頁、易1178卷第249至254、349至352、367至381頁
　　），並有轉帳交易紀錄、開戶基本資料及交易明細查詢資料
　　、經濟部商業登記查詢資料、監視器錄影畫面擷圖、上開各
    該文書及證件影本、各該通聯調閱查詢單、匯款申請書、遊
    戲點數購買交易明細收據、儲值流向、會員申請及IP歷程資
    料、攜碼歷程資料、遠傳電信公司函文、中華電信公司函文
　　、亞太電信公司函文、台灣之星電信公司函文、臺灣臺中地
    方檢察署辦案公務電話紀錄表、台灣大哥大公司歷次函文、
    台灣大哥大基本資料查詢、預付卡非本人申請聲明書、名片
　　、營業人統一編號查詢資料、訂購骨灰位相關文件、電話錄
    音譯文、己○○手寫筆跡資料、高雄○○○○○○○○函文
　　、衛生福利部中央健康保險署函文、台灣大哥大異動申請書
    各1份存卷可參（見中警卷第17至19、51至88頁、雲警卷第2
    1、25頁、偵28172卷第11至21、11至18、56至57、60至61頁
    、偵3808卷第41至69、73至80、87至93、99至103、131至13
    5頁、偵19321卷第119至135頁、偵20825卷第23頁、107偵緝
    818卷第53至73、93至97、101至107、129至134頁、偵緝330
    卷第57至83、85至120頁、易1178卷第23至57、101、103至1
    29、267至312頁），已足認被告之任意性自白確與事實相符
    ，堪予採信。是本案事證已臻明確，被告所為上開各次犯行
    均堪認定，皆應予依法論科。
　㈡論罪科刑
　⒈按刑法第339條第1項、第2項分別規定詐欺取財罪及詐欺得利
    罪，前者之行為客體係指可具體指明之財物，後者則指前開
    財物以外之其他財產上之不法利益，無法以具體之物估量者
    而言（如取得債權、免除債務、延期履行債務或提供勞務等
    ），此二者間最大之區別在於詐欺得利罪原則上不涉及「
　　實體物之交付」（最高法院108年度台上字第4127號判決意
    旨參照）；而本案被告就犯罪事實欄一、㈠至一、㈥所為，均
    係以詐術使電信業者交付前揭SIM卡、手機及預付卡等財物
    ，或以詐術使電信業者免除前揭電信門號之預繳費用而得此
    等財產上不法之利益，是被告上開所為各係刑法第339條第1
    項、第2項所指詐欺取財、詐欺得利行為無訛。又被告就犯
    罪事實欄一、㈦所為，係幫助上開不詳他人以詐術使告訴人
    丙○○、丁○○、郭慧卿等人分別交付款項用以購買遊戲點數、
    交付款項或將款項匯入前揭金融機構帳戶，是被告所為應係
    幫助刑法第339條第1項所指詐欺取財行為；公訴意旨雖以告
    訴人丙○○係將遊戲點數序號及密碼告知上開不詳他人，認被
    告所為係幫助上開不詳他人為詐欺得利行為，惟上開不詳他
    人係以詐術使告訴人丙○○交付款項用以購買遊戲點數後再回
    報點數序號及密碼予該不詳他人等節，有告訴人丙○○於警詢
    時之證述可佐（見偵28172卷第7至8頁），並有前揭遊戲點
    數購買交易明細收據在卷可參（見偵28172卷第11至13頁）
    ，揆諸前揭說明，被告所為自仍係幫助詐欺取財行為。是核
    被告就犯罪事實欄一、㈠及一、㈡所為，均係犯刑法第216條
    、第210條行使偽造、變造私文書罪、刑法第339條第1項詐
    欺取財罪、刑法第339條第2項詐欺得利罪；就犯罪事實欄一
    、㈢至一、㈥所為，均係犯刑法第216條、第210條行使偽造私
    文書罪、刑法第339條第1項詐欺取財罪；就犯罪事實欄一、
    ㈦所為，則係犯刑法第30條第1項前段、第339條第1項幫助詐
    欺取財罪。
　⒉被告與鍾任哲就犯罪事實欄一、㈠所為具有犯意聯絡及行為分
    擔，應論以共同正犯。被告利用不知情之蔡文修、林昌興及
    遠傳電信公司承辦人員實行如犯罪事實欄一、㈠及一、㈡所示
    犯行，利用不知情之刻印業者、陳暐皓、不詳店員及台灣大
    哥大公司承辦人員實行如犯罪事實欄一、㈢至一、㈥所示犯行
    ，均為間接正犯。
　⒊被告偽刻印章係偽造印文之階段行為，被告（與其共犯）偽
    造署押、印文之行為係偽造私文書之階段行為，偽造私文書
    則係行使偽造私文書之低度行為，為行使偽造私文書之高度
    行為所吸收，均不另論罪；被告變造私文書係行使變造私文
    書之低度行為，為行使變造私文書之高度行為所吸收，亦皆
    不另論罪。被告（與其共犯）多次偽蓋、偽簽同一被害人之
    印文、署押，又偽造同一被害人名義之文書之各舉止，各係
    於相近之時間、地點密接為之，且犯罪目的與侵害法益同一
　　，在刑法評價上以視為數個舉動之接續施行，合為包括之一
    行為予以評價較為合理，各應屬接續犯。被告前揭各次所為
    係以一行使行為同時冒用如附表二、三所示各該人等、亞太
    電信公司、中華電信公司、台灣之星電信公司及遠傳電信公
    司等名義，侵害其等之個人法益，為想像競合犯，應依刑法
    第55條前段，各從一重處斷。被告就犯罪事實欄一、㈠及一
　　、㈡所為上開行使偽造、變造私文書及詐欺取財、詐欺得利
    等犯行，其間具有緊密關聯性，且有部分合致，復均以同次
    詐欺為目的，應評價為以一行為同時觸犯上開各罪而為想像
    競合犯，依刑法第55條前段，從一重論以行使偽造私文書罪
　　；被告就犯罪事實欄一、㈢至一、㈥所為上開行使偽造私文書
    及詐欺取財等犯行，其間亦具有緊密關聯性，且有部分合致
    ，均以同次詐欺為目的，應評價為以一行為同時觸犯上開各
    罪而為想像競合犯，亦依刑法第55條前段，從一重論以行使
    偽造私文書罪。又被告就犯罪事實欄一、㈦所為一次提供上
    開預付卡之行為，終致如附表四所示被害人分別交付或匯出
    款項而受有損害，為想像競合犯，應依刑法第55條前段，從
    一重處斷。被告所為如犯罪事實欄一、㈠至一、㈥所示各次行
    使偽造私文書犯行間，犯罪時間已有區隔，行為方式亦有差
    異而可顯然區分，且涉及侵害不同之法益，應係被告基於分
    起之犯意所為，行為亦互殊，應予分論併罰。又被告為如犯
    罪事實欄一、㈢至一、㈥所示各次行使偽造私文書犯行後，曾
    進而將其中前揭部分預付卡一次提供予上開不詳他人而為如
    犯罪事實欄一、㈦所示幫助詐欺取財犯行，此部分行為係被
    告另行起意所為，業據被告於本院準備程序及審理中自承在
    卷（見原訴62卷第88至89、280頁），侵害之法益亦有別，
    自應予分論併罰。起訴書、追加起訴書雖認被告就犯罪事實
    欄一、㈢至一、㈥、犯罪事實欄一、㈦所為，應論以想像競合
    犯之數罪，而辯護意旨固認被告就犯罪事實欄一、㈢至一、㈦
    所為，應論以想像競合犯之一罪（見原訴62卷第109至111、
    280至281頁），惟均與前揭被告自述之主觀犯意及其客觀行
    為所彰顯主觀上意思不能合致，皆非可採，且辯護意旨所指
    其餘審判實務所持見解係法院就個案所為判斷，不拘束本院
    ，各案件復與本案事實未盡相同，自無從比附援引；又起訴
    書、追加起訴書上述內容已經檢察官當庭更正被告就犯罪事
    實欄一、㈢至一、㈦所為應論以併罰之數罪，並經本院於審理
    中告知被告更正後之罪數（見原訴62卷第247頁），無礙其
    防禦權之行使，附此敘明。
　⒋公訴意旨雖認被告就犯罪事實欄一、㈦中之如附表四編號1所
    示部分係犯刑法第30條第1項前段、第339條第2項幫助詐欺
    得利罪，而有未洽，業如前述，惟其基本社會事實相同，並
    經本院於審理中告知被告變更後之罪名（見原訴62卷第247
    頁），無礙其防禦權之行使，爰依法變更起訴法條。又起訴
    書雖未論及被告就犯罪事實欄一、㈠及一、㈡所為尚有刑法第
    339條第2項詐欺得利罪之適用，追加起訴書則固未論及被告
    就犯罪事實欄一、㈦中之如附表四編號3所示部分係有刑法第
    30條第1項前段、第339條第1項幫助詐欺取財罪之適用，惟
    此各與被告所犯前揭行使偽造私文書、幫助詐欺取財等部分
    有想像競合犯之裁判上一罪關係，依審判不可分原則而為起
    訴效力所及，且經檢察官當庭補充被告涉犯上開詐欺得利罪
    ，並經本院於審理中告知被告亦可能涉犯上開各罪（
　　見原訴62卷第247頁），無礙被告防禦權之行使，本院自應
    併予審理。又起訴書就如犯罪事實欄一、㈡所示部分，未記
    載被告尚有在如附表二編號3所示電信門號之門市銷售檢核
    表之代理人簽名欄位偽簽「涂宗佑」之署押，就如犯罪事實
    欄一、㈢、一、㈤至一、㈥所示部分，未記載被告尚有在如附
    表三編號1、3-1至3-6所示電信門號之用戶授權代辦委託書
    之立委託書人、立委託書人簽章等欄位偽蓋「戊○○」、「辛○○」之印文，惟此部分均業據認定如前；而因此與前開經起
    訴部分有接續犯之實質上一罪關係，同為起訴效力所及，本
    院應併予審理。另起訴書雖僅記載上開不詳他人以詐術使告
    訴人丁○○於106年8月間交付合計200,000元款項，惟告訴人
    丁○○尚有因遭同次詐欺而於106年7月28日11時許交付50,000
    元乙節，業據告訴人丁○○於警詢及偵訊時證述明確（見偵38
    08卷第34、149至150頁），並有前揭訂購骨灰位相關文件在
    卷可佐（見偵3808卷第99至103頁），應可認定；而因此與
    前開經起訴部分具有事實上一罪之關係，為起訴效力所及，
    本院亦應併予審理。
　⒌被告係幫助他人實行如犯罪事實欄一、㈦所示詐欺取財犯行
　　，為幫助犯，其犯罪情節較正犯為輕，爰依刑法第30條第2
    項按正犯之刑減輕之。另辯護人雖為被告請求依刑法第59條
    酌減被告所犯之刑（見原訴62卷第95至97頁）；惟被告一再
    為本案各犯行，次數非僅零星，所為或影響文書之公信力非
    微，或造成被害人受有相當損害，犯罪情節並非輕微，再衡
    以被告所犯上開罪名之法定最低度刑均得予易科罰金，應無
    情輕法重之憾，是依一般國民社會感情，尚難認被告所涉本
    案各犯行有何犯罪另有特殊之原因與環境，在客觀上足以引
    起一般同情而情堪憫恕，即予宣告前開法定最低度刑期猶嫌
    過重之情事，自均無從適用刑法第59條酌量減輕其刑（最高
    法院88年度台上字第6683號判決意旨參照）。
　⒍爰審酌被告不思循以正當途徑獲取財物，一再利用他人之證
    件影本並行使前揭偽造、變造之私文書申辦行動通信門號，
    藉此向電信業者詐取前揭財物及財產上不法利益，甚而將所
    得預付卡售予不詳他人使用而容任該人實行詐欺取財犯行，
    足徵其法治觀念薄弱，所為不僅影響文書之公信力非微，亦
    造成被害人受有相當損害，且被告之幫助行為助長社會詐欺
    取財風氣，又使國家對於正犯追訴與處罰困難，應予非難，
    另斟酌被告犯後坦承犯行，惟未與任何被害人達成和解或予
    賠償，復曾於偵查中逕自出境，經通緝始緝獲等情，參以被
    告之素行，其所受教育反映之智識程度、就業情形、家庭經
    濟及生活狀況等一切情狀（見原訴62卷第281頁），暨當事
    人及辯護人對於科刑之意見後，分別量處如附表一主文欄所
    示之刑，並均諭知易科罰金之折算標準，以示懲儆。又被告
    所犯各罪係經宣告得易科罰金之多數有期徒刑，故應定其應
    執行之刑；而本院審酌被告所犯上開各罪各係行使偽造、變
    造之私文書藉以詐欺取財、得利及幫助詐欺取財等犯罪類型
　　，其犯罪態樣、手段及所侵害法益尚屬相似，犯罪時間部分
    相近、部分則已有相當間隔等情，以判斷其所受責任非難重
    複之程度，再斟酌被告犯數罪所反應人格特性，並權衡各罪
    之法律目的及相關刑事政策，暨當事人及辯護人對於科刑之
    意見，而為整體評價後，定其應執行之刑如主文所示，復諭
    知易科罰金之折算標準。
　㈢沒收
　⒈被告偽刻之「戊○○」、「蔡勇和」、「辛○○」之印章各1只、
    被告在如附表二至三所示各該文書之欄位偽蓋之印文及偽簽
    之署押，分別屬偽造之印章、印文及署押，不問屬於被告與
    否，均應依刑法第219條，分別於本院就被告各該犯行所諭
    知主文項下宣告沒收。
　⒉如附表二至三所示文書雖係被告（與其共犯）偽造行使之私
    文書，前揭被告以浮貼後再予複印方式變造之各該帳單則係
    被告變造行使之私文書，該等文書固均屬本案各該犯罪所生
    之物，前揭遭用以申辦各該電信門號之證件影本，則係供被
    告（與其共犯）為本案犯罪所用之物，惟上開文書及證件影
    本均已經交付遠傳電信公司、台灣大哥大公司，此等文書及
    證件影本又均非遠傳電信公司、台灣大哥大公司無正當理由
    取得之物，爰均不予宣告沒收。
　⒊被告共同為①如附表一編號1所示犯行已分得變賣每支手機3,0
    00元之報酬，亦即被告就變賣此部分2支手機係分得合計6,0
    00元（計算式：3,000元×2＝6,000元）之報酬，此外被告尚
    有取得如附表二編號1至2所示電信門號之SIM卡合計2張
　　，從而享有免除預繳合計24,000元費用之利益等節，均據被
    告於偵訊時自承在卷（見111偵緝818卷第156頁），自堪認
    被告因為如附表一編號1所示犯行已獲有合計30,000元（計
    算式：6,000元＋24,000元＝30,000元）之所得；又被告為②如
    附表一編號2所示犯行係取得手機合計2支，此外被告尚有取
    得如附表二編號3所示電信門號之SIM卡1張，從而享有免除
    預繳12,000元費用之利益，亦有被告於偵訊時之供述可參（
    見111偵緝818卷第156頁），是堪認被告因為如附表一編號2
    所示犯行獲有手機2支及12,000元之所得；另被告為③如附表
    一編號7所示犯行係取得每張預付卡800元之報酬，亦即被告
    交付本案前揭3張預付卡係獲得合計2,400元（計算式
　　：800元×3＝2,400元）之報酬，故足認被告因為如附表一編
    號7所示犯行獲有2,400元之所得。而上開①30,000元、②手機
    2支及12,000元、③2,400元等部分之犯罪所得均未扣案，是
    均應依刑法第38條之1第1項前段、第3項，於本院就被告各
    該犯行所諭知主文項下宣告沒收，併予宣告於全部或一部不
    能沒收或不宜執行沒收時，追徵其價額。
　⒋被告為如附表一編號1至6所示犯行雖取得前揭各該電信門號
    之SIM卡及預付卡，惟上開物品均未扣案，衡情均已因本案
    而遭各該電信公司予以停用，則依上開SIM卡及預付卡失效
    情形，倘予沒收或追徵，對於沒收制度所欲達成或附隨之社
    會防衛無何助益，欠缺刑法上重要性，爰依刑法第38條之2
    第2項，均不予宣告沒收及追徵。
　㈣不另為無罪之諭知
　⒈公訴意旨略以：被告共同在①如附表二編號1至4所示電信門號
    之第三代行動通信／行動寬頻業務服務申請書之銷售人員欄
    位分別偽造「劉俊成」、「涂宗佑」等署押，②在如附表二
    編號3至4所示電信門號之門市銷售檢核表之經辦人員欄位偽
    造「涂宗佑」等署押，從而偽造該等私文書後持以申辦如附
    表二編號1至4所示電信門號而向前揭店員行使之；因認被告
    就此部分亦涉犯刑法第216條、第210條行使偽造私文書罪嫌
    等語。惟所謂署押係指在物體上署名或簽押，用以證明一定
    之意思表示，或一定之事實者而言，如僅書寫姓名以資識別
    ，且亦非表示本人簽名之意思者，則不生署押之問題（最高
    法院102年度台上字第3878號、105年度台上字第2547號等判
    決意旨參照）；而本案被告（與其共犯）填寫上開各該姓名
    之銷售人員、經辦人員等欄位，均未標示「簽名」或「簽章
    」等意指要求本人親自簽名之文字，再對照上開第三代行動
    通信／行動寬頻業務服務申請書、門市銷售檢核表等文書均
    另設有明確要求本人親自簽名之法定／代理人親簽、申請人／
    代理人簽名等欄位，足徵公訴意旨所指①②部分之銷售人員、
    經辦人員等欄位應僅係旨在供識別各該電信門號申辦作業之
    銷售人員或承辦人員人別，並非表彰該等人員本人簽名之意
    思，揆諸前揭說明，此部分書寫姓名之性質當非署押
　　，是被告於該等欄位填載「劉俊成」、「涂宗佑」等姓名，
    此部分應不生偽造署押之問題，亦無從認定被告有此偽造私
    文書後持以行使情形，此部分尚不該當上開行使偽造私文書
    罪。惟因被告就此被訴部分，與其前揭經本院認定有罪部分
    具有接續犯、吸收犯之實質上一罪及想像競合犯之裁判上一
    罪關係，爰不另為無罪之諭知。
　⒉公訴意旨另略以：被告除前揭經本院論罪科刑之部分外，尚
    有未經辛○○之授權，在如附表三編號3-1至3-6所示電信門號
    之預付卡非本人申請聲明書等文書之聲明人簽章欄位上偽簽
    「辛○○」署押，從而偽造該等私文書後持以申辦如附表三編
    號3-1至3-6所示電信門號而向前揭店員行使之，此外尚有未
    經鄞琦恩之授權，偽造「鄞琦恩」之印章，在如附表三編號
    4所示用戶授權代辦委託書、預付卡申請書等文書之申請人
    簽章欄位上偽蓋「鄞琦恩」印文，從而偽造該等私文書後持
    以申辦如附表三編號4所示電信門號而向前揭店員行使之；
    因認被告就此部分亦均涉犯刑法第216條、第210條行使偽造
    私文書罪嫌等語。惟辛○○係於106年11月23日因收受警局通
    知而得知有不詳他人擅自以辛○○之名義申辦如附表三編號3-
    1至3-6所示電信門號，辛○○即於106年11月23日向台灣大哥
    大公司查證乙節，業據證人辛○○於警詢時證述明確（見偵38
    08卷第27至28頁），而觀之上開各該預付卡非本人申請聲明
    書內容，均係用以表示辛○○向台灣大哥大公司聲明如附表三
    編號3-1至3-6所示電信門號並非辛○○本人所申辦之意，其聲
    明日期則均係106年11月23日，有上開各該預付卡非本人申
    請聲明書各1份在卷可參（見偵3808卷第64至69頁），顯見
    該等文書應係辛○○本人經警員通知後察覺有異而向台灣大哥
    大公司所為聲明，自不能認係被告未經辛○○授權所為，無從
    認被告就此涉有何偽造署押以至於行使偽造私文書犯行；又
    鄞琦恩對於被告申辦如附表三編號4所示電信門號乙節實係
    知情且同意，並為此授權他人刻印「
　　鄞琦恩」之印章持以在相關申辦文件蓋用乙情，業據證人鄞
    琦恩於警詢及偵訊時證述明確（見107偵緝818卷第35至36、
    81至83頁），足見被告就此並無冒用鄞琦恩名義在上開文書
    之欄位偽蓋「鄞琦恩」印文而偽造此等私文書再持以行使之
    行為，此部分亦無從以公訴意旨所指上開行使偽造私文書罪
    名相繩。惟因被告就此被訴部分，與其前揭經本院認定有罪
    部分均具有吸收犯之實質上一罪及想像競合犯之裁判上一罪
    關係，爰均不另為無罪之諭知。
據上論斷，應依刑事訴訟法第273條之1第1項、第299條第1項前
段、第300條，刑法第28條、第30條第1項前段、第2項、第216條
、第210條、第339條第1項、第2項、第55條前段、第41條第1項
前段、第8項、第51條第5款、第38條之1第1項前段、第3項、第2
19條，刑法施行法第1條之1第1項，判決如主文。
本案經檢察官甲○○提起公訴，檢察官劉文賓追加起訴，檢察官乙○○到庭執行職務。
中　　華　　民　　國　　111 　年　　11　　月　　3 　　日
                  刑事第十五庭  法  官  陳怡秀
以上正本證明與原本無異。
如不服本判決應於收受送達後20日內向本院提出上訴書狀，並應
敘述具體理由；其未敘述上訴之理由者，應於上訴期間屆滿後20
日內向本院補提理由書（均須按他造當事人之人數附繕本）「切
勿逕送上級法院」。
告訴人或被害人如不服判決，應備理由具狀向檢察官請求上訴，
上訴期間之計算，以檢察官收受判決正本之日起算。
　　　　                        書記官  陳亭卉
中　　華　　民　　國　　111 　年　　11　　月　　4 　　日
附表一
編號 犯罪事實 主文 1 犯罪事實欄一、㈠  庚○○共同犯行使偽造私文書罪，處有期徒刑陸月，如易科罰金，以新臺幣壹仟元折算壹日。如附表二編號1至2所示文書上偽造之署押均沒收；未扣案犯罪所得新臺幣參萬元沒收，於全部或一部不能沒收或不宜執行沒收時，追徵其價額。 2 犯罪事實欄一、㈡  庚○○犯行使偽造私文書罪，處有期徒刑陸月，如易科罰金，以新臺幣壹仟元折算壹日。如附表二編號3至4所示文書上偽造之署押均沒收；未扣案犯罪所得手機貳支及新臺幣壹萬貳仟元均沒收，於全部或一部不能沒收或不宜執行沒收時，追徵其價額。 3 犯罪事實欄一、㈢  庚○○犯行使偽造私文書罪，處有期徒刑參月，如易科罰金，以新臺幣壹仟元折算壹日。偽造之「戊○○」印章壹只、如附表三編號1所示文書上偽造之印文及署押均沒收。 4 犯罪事實欄一、㈣ 庚○○犯行使偽造私文書罪，處有期徒刑參月，如易科罰金，以新臺幣壹仟元折算壹日。偽造之「蔡勇和」印章壹只、如附表三編號2所示文書上偽造之印文及署押均沒收。 5 犯罪事實欄一、㈤ 庚○○犯行使偽造私文書罪，處有期徒刑肆月，如易科罰金，以新臺幣壹仟元折算壹日。偽造之「辛○○」印章壹只、如附表三編號3-1至3-6所示文書上偽造之印文及署押均沒收。 6 犯罪事實欄一、㈥ 庚○○犯行使偽造私文書罪，處有期徒刑參月，如易科罰金，以新臺幣壹仟元折算壹日。偽造之如附表三編號4所示文書上偽造之署押均沒收。 7 犯罪事實欄一、㈦ 庚○○幫助犯詐欺取財罪，處有期徒刑肆月，如易科罰金，以新臺幣壹仟元折算壹日。未扣案犯罪所得新臺幣貳仟肆佰元沒收，於全部或一部不能沒收或不宜執行沒收時，追徵其價額。 

附表二
編號 電信門號 文書 欄位 偽造之印文及署押 備註 1 0000000000 遠傳門市合約確認單 承辦員親簽 「劉俊成」署押壹枚 其內容如中警卷第62頁所示。 2 0000000000 第三代行動通信／行動寬頻業務服務申請書 代理人親簽 「劉俊成」署押壹枚 其內容如中警卷第64頁所示。   限制型先馳2-限NP 4G新絕配1199限30手機案 代理人簽名 「劉俊成」署押壹枚 其內容如中警卷第65頁所示。   行動電話號碼可攜服務申請書 受託人簽章 「劉俊成」署押壹枚 其內容如中警卷第68頁所示。   遠傳行動電話服務代辦委託書 受託人姓名及簽章 「劉俊成」署押壹枚 其內容如中警卷第69頁所示。   遠傳門市合約確認單 代理人簽名 「劉俊成」署押壹枚 其內容如中警卷第71頁所示。     承辦員親簽 「劉俊成」署押壹枚  3 0000000000 第三代行動通信／行動寬頻業務服務申請書 代理人親簽 「涂宗佑」署押壹枚 其內容如中警卷第72頁所示。   限制型卡友-限NP 4G新絕配1399限30手機案 代理人簽名 「涂宗佑」署押壹枚 其內容如中警卷第73頁所示。   行動電話號碼可攜服務申請書 受託人簽章 「涂宗佑」署押壹枚 其內容如中警卷第74頁所示。   遠傳行動電話服務代辦委託書 受託人姓名及簽章 「涂宗佑」署押壹枚 其內容如中警卷第75頁所示。   門市銷售檢核表 代理人簽名 「涂宗佑」署押壹枚 其內容如中警卷第78頁所示。 4 0000000000 第三代行動通信／行動寬頻業務服務申請書 代理人親簽 「涂宗佑」署押壹枚 其內容如中警卷第81頁所示。   限制型卡友-限NP 4G新絕配1399限30手機案-預繳12000 代理人簽名 「涂宗佑」署押壹枚 其內容如中警卷第82頁所示。   行動電話號碼可攜服務申請書 受託人簽章 「涂宗佑」署押壹枚 其內容如中警卷第83頁所示。   遠傳行動電話服務代辦委託書 受託人姓名及簽章 「涂宗佑」署押壹枚 其內容如中警卷第84頁所示。   門市銷售檢核表 代理人簽名 「涂宗佑」署押壹枚 其內容如中警卷第85頁所示。 

附表三
編號 電信門號 申請日期 文書 欄位 偽造之印文及署押 備註 1 0000000000 106年6月23日 用戶授權代辦委託書 立委託書人 「戊○○」印文壹枚 其內容如偵19321卷第123頁所示。     立委託書人簽章 「戊○○」印文壹枚      受委託人簽章 「林慶政」署押壹枚     預付卡申請書 申請人簽章 「戊○○」印文貳枚 其內容如偵19321卷第125頁所示。     代理人簽章 「林慶政」署押壹枚  2 0000000000 106年6月23日 用戶授權代辦委託書 立委託書人 「蔡勇和」印文壹枚 其內容如易1178卷第117頁所示。     立委託書人簽章 「蔡勇和」印文壹枚      受委託人簽章 「林慶政」署押壹枚     預付卡申請書 申請人簽章 「蔡勇和」印文壹枚 其內容如易1178卷第111頁所示。     代理人簽章 「林慶政」署押壹枚  3-1 0000000000 106年6月26日 用戶授權代辦委託書 立委託書人 「辛○○」印文壹枚 其內容如偵3808卷第46頁所示。     立委託書人簽章 「辛○○」印文壹枚      受委託人簽章 「林慶政」署押壹枚     預付卡申請書 申請人簽章 「辛○○」印文壹枚 其內容如偵3808卷第43頁所示。     代理人簽章 「林慶政」署押壹枚  3-2 0000000000 106年6月26日 用戶授權代辦委託書 立委託書人 「辛○○」印文壹枚 其內容如偵3808卷第49頁所示。     立委託書人簽章 「辛○○」印文壹枚      受委託人簽章 「林慶政」署押壹枚     預付卡申請書 申請人簽章 「辛○○」印文壹枚 其內容如偵3808卷第47頁所示。     代理人簽章 「林慶政」署押壹枚  3-3 0000000000 106年6月26日 用戶授權代辦委託書 立委託書人 「辛○○」印文壹枚 其內容如偵3808卷第53頁所示。     立委託書人簽章 「辛○○」印文壹枚      受委託人簽章 「林慶政」署押壹枚     預付卡申請書 申請人簽章 「辛○○」印文壹枚 其內容如偵3808卷第50頁所示。     代理人簽章 「林慶政」署押壹枚  3-4 0000000000 106年6月26日 用戶授權代辦委託書 立委託書人 「辛○○」印文貳枚 其內容如偵3808卷第55頁所示。     立委託書人簽章 「辛○○」印文貳枚      受委託人簽章 「林慶政」署押壹枚     預付卡申請書 申請人簽章 「辛○○」印文壹枚 其內容如偵3808卷第54頁所示。     代理人簽章 「林慶政」署押壹枚  3-5 0000000000 106年6月26日 用戶授權代辦委託書 立委託書人 「辛○○」印文壹枚 其內容如偵3808卷第59頁所示。     立委託書人簽章 「辛○○」印文壹枚      受委託人簽章 「林慶政」署押壹枚     預付卡申請書 申請人簽章 「辛○○」印文壹枚 其內容如偵3808卷第56頁所示。     代理人簽章 「林慶政」署押壹枚  3-6 0000000000 （起訴書誤載為0000000000，爰予更正） 106年6月26日 用戶授權代辦委託書 立委託書人 「辛○○」印文壹枚 其內容如偵3808卷第63頁所示。     立委託書人簽章 「辛○○」印文壹枚      受委託人簽章 「林慶政」署押壹枚     預付卡申請書 申請人簽章 「辛○○」印文貳枚 其內容如偵3808卷第60頁所示。     代理人簽章 「林慶政」署押壹枚  4 0000000000 106年7月5日 用戶授權代辦委託書 受委託人簽章 「林慶政」署押壹枚 其內容如107偵緝818卷第59頁所示。    預付卡申請書 代理人簽章 「林慶政」署押壹枚 其內容如107偵緝818卷第53頁所示。 

附表四
編號 被害人 詐欺方式 詐得金額（新臺幣） 1 丙○○ 不詳成員於106年7月10日9時24分許起，以如附表三編號4所示電信門號多次傳送訊息聯繫丙○○，佯稱其工作地點組長要其買幣練角色賣幣云云，致丙○○陷於錯誤，而於106年7月11日0時43分許至106年7月11日3時17分許之期間，在桃園市平鎮區某處，將右揭款項交付用以購買遊戲點數。 合計22,000元  2 丁○○ 不詳他人於106年7月間某時起，以如附表三編號3-1所示電信門號多次撥打電話聯繫丁○○，佯稱係要協助其銷售其所持有靈骨塔位，需先付款云云，致丁○○陷於錯誤，而於106年7月28日11時許至106年8月4日12時許之期間，在臺北市內湖區某處，將右揭款項交付該不詳他人及另一不詳他人。 合計250,000元  3 郭慧卿及其配偶 不詳他人於106年9月14日14時許起，以如附表三編號2所示電信門號多次撥打電話聯繫郭慧卿轉知其配偶，佯稱係其等之友人，需借用現金云云，致其等均陷於錯誤，而由郭慧卿於106年9月15日16時31分許，在高雄市左營區左營華夏路郵局，將右揭款項匯入該不詳他人指定之金融機構帳戶。 50,000元 （不含手續費） 

附錄本案論罪科刑法條：
刑法第216條
行使第二百一十條至第二百一十五條之文書者，依偽造、變造文
書或登載不實事項或使登載不實事項之規定處斷。

刑法第210條
偽造、變造私文書，足以生損害於公眾或他人者，處五年以下有
期徒刑。

刑法第339條第1項、第2項、
意圖為自己或第三人不法之所有，以詐術使人將本人或第三人之
物交付者，處五年以下有期徒刑、拘役或科或併科五十萬元以下
罰金。
以前項方法得財產上不法之利益或使第三人得之者，亦同。
前二項之未遂犯罰之。

第30條第1項前段
幫助他人實行犯罪行為者，為幫助犯。雖他人不知幫助之情者，
亦同。
幫助犯之處罰，得按正犯之刑減輕之。